臺灣高等法院刑事判決　　　　　　　　 96年度上易字第997號
上　訴　人
即　被　告　丙○○
　　　　　　　　　　（另案在臺灣臺北監獄執行中）
上列上訴人因竊盜案件，不服臺灣臺北地方法院95年度易字第29
15號，中華民國96年3月21日第一審判決（起訴案號：臺灣臺北
地方法院檢察署95年度偵字第25393號），提起上訴，本院判決
如下：
    主  文
原判決關於被告踰越門扇竊盜（即原判決事實一(2)）部分撤銷。
丙○○竊盜，處有期徒刑柒月。
    事  實
一、丙○○意圖為自己不法之所有，於民國95年11月10日下午約
    1、2時許，鬆脫乙○○位在臺北縣新店市○○○街82號1樓
    之落地窗門栓後進入（侵入住宅部分未據告訴）竊取筆記型
    電腦、數位相機、寶石、首飾、皮包、鈦合金眼鏡架、飾品
    等計約新臺幣（下同）33萬8千4百元之財物，及UMC聯電手
    電筒1支得手。嗣因於95年11月24日下午2時許，夥同真實姓
    名年籍不詳綽號「許安魯」之成年男子至甲○○位在臺北縣
    新店市○○○街54號住處行竊得手（此部分業經原審法院判
    決有期徒刑10月確定），正欲離去之際，為警據報前往察看
    ，當場查獲丙○○及上開竊自甲○○之贓物，「許安魯」則
    趁隙逃逸，嗣並為警扣得裝有帽子2頂、夜間照明頭燈1只、
    一字起子2支、手電筒2支（其中1支為乙○○失竊之前揭UMC
    聯電手電筒，已發還）、活動扳手1支、美工刀2支等作案工
    具之黑色手提包1個而查獲上情。
二、案經臺北縣政府警察局新店分局報告及被害人乙○○訴請臺
    灣臺北地方法院檢察署檢察官偵查起訴。
    理  由
一、訊據上訴人即被告丙○○矢口否認有何上揭竊盜犯行，辯稱
    ：未為此件竊案，於警詢時遭警硬逼承認，於檢察官聲請羈
    押時，因心情緊張，亦無法確認法官所詢問的是此件竊案，
    才誤為承認云云。
二、惟查：上揭失竊之事實，業據證人乙○○指述綦明，且於偵
    查及原審時證稱：「落地門的門栓有鬆掉．．我的鄰居伍籃
    菁失竊時警察叫我去認，在竊嫌的工具袋裡發現我的手電筒
    ，這手電筒是聯電送的，因我是聯電股東，而且我在粉刷時
    曾手電筒碰到漆，我有用去漬油擦過，而且我換過電池，電
    池的廠牌也與我換的是一樣的。所以我確定是我的手電筒」
    （見偵查卷第81、82頁）、「（95年11月10日當天是否有失
    竊？）有。當時我就馬上報警．．門一開時就發現，發現門
    鎖有被打開過」「（有無遺失手電筒？）有。是1個黑色聯
    電的贈品，玻璃罩的地方有噴漆擦拭過的痕跡……我遺失的
    東西沒有找回來，那隻手電筒警員說是那個嫌疑人……的工
    地裡找到工具箱裡面有手電筒，有交給我辨識，有確認是我
    的手電筒……手電筒我有領回去」（見原審卷第65、66頁）
    ，參以證人吳孟哲警員證稱：「接獲民眾檢舉在被害人家中
    附近有可疑男子二人，我們過去察看……會同被害人伍籃菁
    的父親進入屋內察看，在客廳時看到被告跟另一個男子，我
    們就進行逮捕……但是沒有抓到，只有抓到被告……手電筒
    是在他的現場遺留的作案工具箱就是黑色手提包裡面，是在
    被害人屋外社區○道路距離被害人家約40、50公尺，是在我
    們追逐的路線上，因為社區內的建築工人有看到，另一名男
    子躲著並且把包包丟掉，外套、帽子脫掉跑走，那個包包就
    是我剛剛所說的黑色手提包，另一個男子就是我說沒有抓到
    的那個人」「（你剛剛說在現場有看到被告跟另一個男子，
    你有無注意黑色包包有帶著？）是，包包是另一個男子帶著
    」等語（見原審卷第68、69頁），則苟被告未為本次竊盜犯
    行，乙○○家中失竊之手電筒，何以竟在共犯「許安魯」所
    攜帶用之黑色手提包內？足見被告否認犯行，無非脫免之詞
    ，其所犯事證明確，應依法論科。至於被告之自白，因與犯
    罪事實之認定已無涉，故未予援用。
三、論罪部分：
（一）被告行為後，刑法及配套之刑法施行法、罰金罰鍰提高標
      準條例均經修正，自95年7月1日生效施行，而刑法第320
      條第1項法定刑中罰金刑之規定，依刑法施行法第1條之1
      ：「中華民國94年1月7日刑法修正施行後，刑法分則編所
      定罰金之貨幣單位為新臺幣」「94年1月7日刑法修正時，
      刑法分則編未修正之條文定有罰金者，自94年1月7日刑法
      修正施行後，就其所定數額提高為30倍。但72年6月26日
      至94年1月7日新增或修正之條文，就其所定數額提高為3
      倍」，由原先以銀元計算，並依罰金罰鍰提高標準條例第
      1條前段提高10倍之規定，修正為依新臺幣計算並提高為
      30倍，是就罰金刑之數額而論，修正前後並無不同。惟依
      修正前刑法第33條第5款規定罰金之最低額度1元以上，經
      以罰金罰鍰提高標準條例第1條就罰金數額提高倍數為10
      倍後，該罰金刑額度範圍係銀元10元即新臺幣30元以上，
      與修正後刑法第33條第5款罰金最低額為新臺幣1千元以上
      相較，以修正前規定之最低額度較低，對行為人較有利，
      自應適用有利於行為人之修正前規定。
（二）又刑法第321條第1項第2款之加重竊盜之「『毀越』門扇
      、牆垣或其他安全設備所犯之者」，其所謂「毀越」，係
      指毀損及超越、踰越而言，與用鑰匙開鎖啟門入室者不同
      （22年上字第454號判例參照）。而落地窗平常即供進出
      行走，鬆脫該落地窗之門栓後開啟進入，其行為態樣並無
      踰越。核被告所為，係犯刑法第320條第1項之竊盜罪。又
      公訴意旨雖被告因有鬆脫門栓，故應有攜帶兇器竊盜云云
      ，然鬆脫門栓之工具，未必均足供兇器使用，且公訴人對
      於被告所攜者，究為何種工具？是否確足供作兇器使用？
      均未提出證據以資證明，該次復查無扣案物品可資佐證，
      實無從遽認被告所為該次犯行，係攜帶兇器犯之。起訴書
      認係犯刑法第321條第1項第2款、第3款之加重竊盜罪嫌，
      起訴法條尚有未洽，應予變更。
四、原審認被告所犯罪證明確，予以論罪科刑，固非無見。惟查
    ：被告此次竊盜，並未以踰越門扇之方式為之，原判決論以
    刑法第321條第1項第2款之踰越門扇竊盜罪，尚有未洽。被
    告就此次竊盜犯行提起上訴，否認犯行，雖無理由，惟原判
    決關此部分既有可議，自應由本院就此部分予以撤銷改判。
    爰審酌被告已有數次竊盜不良素行（參卷附本院被告前案紀
    錄表）及犯罪之動機、目的、手段、以侵入住宅之方式為之
    ，對社會大眾之居家安全有重大危害，嚴重影響社會治安，
    犯後否認犯行等一切情狀，量處如主文所示之刑。
據上論斷，應依刑事訴訟法第369條第1項前段、第364條、第299
條第1項前段、第300條、刑法第2條第1項前段、修正前第320條
第1項、罰金罰鍰提高標準條例第1條前段，判決如主文。
本案經檢察官郭弘佑到庭執行職務。
中　　華　　民　　國　　96　　年　　6 　　月　　6 　　日
　　　　　　　　　刑事第二庭審判長法　官  呂丹玉
　　　　　　　　　　　　　　　    法　官  林銓正
　　　　　　　 　 　　　　　　　　法　官  王詠寰
以上正本證明與原本無異。
不得上訴。
                                  書記官  駱麗君
中　　華　　民　　國　　96　　年　　6 　　月　　6 　　日
附錄：本案論罪科刑法條全文
刑法第320條
意圖為自己或第三人不法之所有，而竊取他人之動產者，為竊盜
罪，處 5 年以下有期徒刑、拘役或 5 百元以下罰金。
意圖為自己或第三人不法之利益，而竊佔他人之不動產者，依前
項之規定處斷。
前二項之未遂犯罰之。
